臺灣臺中地方法院刑事判決
111年度易字第505號
公  訴  人  臺灣臺中地方檢察署檢察官
被      告  陳其良



上列被告因竊盜等案件，經檢察官提起公訴（111年度偵字第702
8號）後，聲請改依協商程序而為判決，本院裁定進行認罪協商
程序，判決如下：
    主    文
陳其良犯竊盜罪，處拘役肆拾日，如易科罰金，以新臺幣壹仟元
折算壹日；未扣案之犯罪所得新臺幣參萬貳仟元沒收，於全部或
一部不能沒收或不宜執行沒收時，追徵其價額。又犯竊盜罪，處
拘役伍日，如易科罰金，以新臺幣壹仟元折算壹日；未扣案之犯
罪所得新臺幣肆拾壹元沒收，於全部或一部不能沒收或不宜執行
沒收時，追徵其價額。拘役部分，應執行拘役肆拾貳日，如易科
罰金，以新臺幣壹仟元折算壹日。
    犯罪事實及理由
一、本案犯罪事實及證據，除犯罪事實欄一應更正為【一、陳其
    良意圖為自己不法之所有，基於竊盜之犯意，分別為下述犯
    行：㈠陳其良於民國110年5月2日前某日，連結網路蝦皮購物
    網站，下標訂購金額分別為新臺幣(下同)1萬6500元、1萬67
    31元、1180元、1萬8560元之貨到付款商品，並指定在臺中
    市○○區○○路000○0號統一超商墩業門市取貨付款，該網站賣
    家乃將前開商品寄送至上開超商門市（配送編號分別為：00
    000000000、00000000000、00000000000、00000000000），
    由該店店長沈俊男存放在包裹自取櫃中保管而管領中。俟陳
    其良於110年5月2日12時25分許，前往上述超商，竟乘無人
    注意之際，將商品包裹從自取櫃取出，將商品藏放在自備之
    購物袋中，得手後未就貨款結帳付款，即離去該店。陳其良
    其後並將所竊得之商品轉售，得款共3萬2000元。嗣為沈俊
    男盤點逾期未取貨包裹時發現短缺，經調取監視紀錄發現上
    情，遂報警處理而循線查獲上情。㈡陳其良於110年5月11日
    前某日，連結網路蝦皮購物網站，下標訂購金額分別為1萬9
    859元、1萬9810元、1萬9700元之貨到付款商品，指定在前
    述統一超商墩業門市取貨付款，該網站賣家乃將商品寄送至
    上開超商門市（配送編號分別為：00000000000、000000000
    00、00000000000）。惟經該店店長沈俊男發現有異，將該
    上開3項商品包裹（下稱：蝦皮包裹）退回，改將裝有燕麥
    奶1瓶（價值41元）之包裹1個（下稱：超商包裹）放入自取
    櫃中。俟陳其良於110年5月16日4時27分許，前往上述超商
    ，乘無人注意之際，認該超商包裹為蝦皮包果，遂將該超商
    包裹從自取櫃取出，將之藏放在隨身背包中離去，而竊取該
    超商包裹得手。嗣為沈俊男發現超商包裹遭竊，遂報警處理
    而循線查悉上情。】；證據部分增列「被告陳其良於本院訊
    問及準備程序時之自白」外，餘均引用檢察官起訴書之記載
    （如附件）。
二、本案經檢察官與被告於審判外達成協商之合意且被告已認罪
    ，其合意內容如主文所示。經查，上開協商合意並無刑事訴
    訟法第455條之4第1項所列情形之一，檢察官聲請改依協商
    程序而為判決，本院爰不經言詞辯論，於協商合意範圍內為
    協商判決，合予敘明。
三、應適用之法條：刑事訴訟法第455條之2第1項、第455條之4
    第2項、第455條之8、第454條第2項。
四、本判決除有刑事訴訟法第455條之4第1項第1款於本訊問程序
    終結前，被告撤銷協商合意或檢察官撤回協商聲請者；第2
    款被告協商之意思非出於自由意志者；第4款被告所犯之罪
    非第455條之2第1項所定得以聲請協商判決者；第6款被告有
    其他較重之裁判上一罪之犯罪事實者；第7款法院認應諭知
    免刑或免訴、不受理者情形之一，及違反同條第2項「法院
    應於協商合意範圍內為判決；法院為協商判決所科之刑，以
    宣告緩刑或2年以下有期徒刑、拘役或罰金為限」之規定者
    外，不得上訴。
五、如有上開可得上訴情形，應於收受判決之日起20日內向本院
    提出上訴書狀（應敘述具體理由並附繕本）。上訴書狀如未
    敘述理由，應於上訴期間屆滿後20日內補提理由書於本院。
本案經檢察官詹益昌提起公訴，檢察官張凱傑、林忠義到庭執行
職務。
中　　華　　民　　國　　111 　年　　11 　　月　 29 　日
                  刑事第十二庭  法  官  陳怡君
以上正本證明與原本無異。
告訴人或被害人如不服判決，應備理由具狀向檢察官請求上訴，
上訴期間之計算，以檢察官收受判決正本之日起算。
　　　　                        書記官  蔡明純
中　　華　　民　　國　　111 　年　　11　　月　　29　　日
◎附錄本案論罪科刑法條
中華民國刑法第320條
意圖為自己或第三人不法之所有，而竊取他人之動產者，為竊盜
罪，處5年以下有期徒刑、拘役或50萬元以下罰金。
意圖為自己或第三人不法之利益，而竊佔他人之不動產者，依前
項之規定處斷。
前二項之未遂犯罰之。
◎附件
臺灣臺中地方檢察署檢察官起訴書                     力股
                                     111年度偵字第7028號
　　被　　　告　陳其良　男　21歲（民國00年0月00日生）
　　　　　　　　　　　　住○○市○區○○路0段00巷00○0號
　　　　　　　　　　　　居臺中市○區○○路0段0○00號
　　　　　　　　　　　　國民身分證統一編號：Z000000000號
上列被告因竊盜等案件，業經偵查終結，認應提起公訴，茲將犯
罪事實及證據並所犯法條分敘如下：
　　　　犯罪事實
一、陳其良意圖為自己不法之所有，基於詐欺取財、竊盜之犯意
    ，先後為下述犯行：
  ㈠於民國110年5月2日前某日，連結網路蝦皮購物網站，佯為下
    標訂購金額分別為新臺幣(下同)1萬6500元、1萬6731元、11
    80元、1萬8560元之貨到付款商品，指定在臺中市○○區○○路0
    00○0號統一超商墩業門市取貨付款，致該網站賣家陷於錯誤
    ，將前開商品寄送至上開超商門市（配送編號分別為：0000
    0000000、00000000000、00000000000、00000000000），由
    該店店長沈俊男存放在包裹自取櫃中保管而管領中，陳其良
    再於110年5月2日12時25分許，前往上述超商，乘無人注意
    之際，將商品包裹從自取櫃取出而竊取得手，藏放在自備之
    購物袋中，未就貨款結帳付款，即離去該店，所得轉售得款
    共3萬2000元。嗣為沈俊男盤點逾期未取貨包裹時發現短缺
    ，經調取監視紀錄發現上情，遂報警處理而循線查獲上情。
  ㈡於110年5月11日前某日，連結網路蝦皮購物網站，佯為下標
    訂購金額分別為1萬9859元、1萬9810元、1萬9700元之貨到
    付款商品，指定在前述統一超商墩業門市取貨付款，致該網
    站賣家陷於錯誤，將商品寄送至上開超商門市（配送編號分
    別為：00000000000、00000000000、00000000000），惟經
    該店店長沈俊男發現有異，將該3項商品包裹（下稱：蝦皮
    包裹）退回，改將包裝燕麥奶1瓶（價值41元）之包裹1個（
    下稱：超商包裹）放入自取櫃中。陳其良於110年5月16日4
    時27分許，前往上述超商，乘無人注意之際，將上述超商包
    裹從自取櫃取出，藏放在隨身背包中離去，而竊取該超商包
    裹得手，惟就前述蝦皮包裹則未再行竊而未得逞。嗣為沈俊
    男發現超商包裹遭竊，遂報警處理而循線查悉上情。
二、案經沈俊男訴由臺中市政府警察局第四分局報告偵辦。
　　　　證據並所犯法條
一、上揭犯罪事實，業據被告陳其良於本署偵查中坦承不諱，並
    有監視錄影紀錄翻拍照片51張、統一超商墩業門市EC商品存
    放庫存明細檔翻拍照片2張等在卷可參，足證被告自白應與
    事實相符，本件事證明確，被告犯嫌堪以認定。
二、所犯法條：
  ㈠核被告犯罪事實欄㈠部分所為，係犯刑法第339條第1項之詐
    欺取財、同法第320條第1項之竊盜罪嫌。其向網路賣家詐欺
    、竊取包裹之犯行，雖有先後之分，然係基於同一不法取得
    他人販售商品之意思決定，而先後為上開行為，堪認其犯罪
    目的單一，在法律上應評價為一行為，方符合刑罰公平原則
    ，是其以一行為，侵害數法益，屬同種想像競合犯，請依刑
    法第55條想像競合犯之規定，從一重之詐欺取財罪處斷。
  ㈡核被告犯罪事實欄㈡部分所為，係犯刑法第339條第3項、第1
    項之詐欺取財未遂、同法第320條第3項、第1項之竊盜未遂
    等罪嫌，以及刑法第320條第1項之竊盜罪嫌。其先後3次向
    蝦皮網站賣家詐取蝦皮包裹未遂犯行，以及其竊取超商包裹
    1次既遂犯行，犯意各別，行為互殊，請依法分論併罰。
  ㈢被告前揭罪事實欄㈠之犯罪所得，請依刑法第38條之1第1項
    前段、第3項規定宣告沒收，如全部或一部不能或不宜執行
    沒收，請追徵其價額。
三、依刑事訴訟法第251條第1項提起公訴。
　　此　致
臺灣臺中地方法院
中　　華　　民　　國　 111　　年　　3 　　月　　10　　日
　　　　　　　　　　　　　　　檢　察　官　詹益昌
本件正本證明與原本無異
中　　華　　民　　國　 111　　年　　3 　　月　　17　　日
                              書  記  官  陳郁樺
所犯法條：
中華民國刑法第339條
意圖為自己或第三人不法之所有，以詐術使人將本人或第三人之
物交付者，處 5 年以下有期徒刑、拘役或科或併科 50 萬元以
下罰金。
以前項方法得財產上不法之利益或使第三人得之者，亦同。
前二項之未遂犯罰之。
中華民國刑法第320條
意圖為自己或第三人不法之所有，而竊取他人之動產者，為竊盜
罪，處 5 年以下有期徒刑、拘役或 50 萬元以下罰金。
意圖為自己或第三人不法之利益，而竊佔他人之不動產者，依前
項之規定處斷。
前二項之未遂犯罰之。